【裁判字號】    97,交聲,275
【裁判日期】    980320
【裁判案由】    違反道路交通管理處罰條例
【裁判全文】
臺灣宜蘭地方法院交通事件裁定         97年度交聲字第275號
原處分機關  交通部公路總局臺北區監理所宜蘭監理站
異  議  人
即受處分人  甲○○
上列異議人即受處分人因違反道路交通管理處罰條例案件，對於
交通部公路總局臺北區監理所宜蘭監理站於民國97年9月2日所為
之宜監字第裁43-A00HA0156號裁決處分，聲明異議，本院裁定如
下：
    主  文
異議駁回。
    理  由
一、原處分意旨略以：異議人即受處分人甲○○所有之車牌號碼
    562-EM號（舉發違反道路交通管理事件通知單及裁決書均誤
    繕為562-EN號）營業一般小客車，於民國97年7月9日下午4
    時27分許，在臺北市○○路之7處，因「在劃有紅線路段臨
    時停車」之違規行為，經臺北市政府警察局信義分局以北市
    警交大字第A00HA0156號舉發違反道路交通管理事件通知單
    ，舉發其違反道路交通管理處罰條例第55條第3款規定，爰
    依上開規定，裁處異議人新臺幣（下同）300元等語。
二、異議意旨略以：車號562-EN號車子並非本人所有，也未曾駕
    駛該562-EN號車子而有違規之情事。伊的車子是562-EM號，
    當時有客人上車，有1部大客車進來，故伊在那裡臨時停車
    ，等待大客車離開，依違反道路交通事件統一裁罰基準及處
    罰細則第12條第1項第5款規定，本件應免予舉發。為此聲明
    異議云云。
三、按汽車駕駛人，在設有禁止臨時停車標誌、標線處所臨時停
    車者，處新臺幣3百元以上6百元以下罰鍰，道路交通管理處
    罰條例第55條第3款定有明文。
四、經查：
  (一)異議人有於97年7月9日下午4時20分許，駕駛車牌號碼562-E
    M號營業一般小客車，在臺北市○○路之7即101大樓前設有
    禁止臨時停車標線（紅線）處所臨時停車，舉發違反道路交
    通管理事件通知單上車牌號碼欄所載之「562-EN」，是「56
    2-EM」之誤繕等情，業據證人即本件製單舉發之警員張銘文
    於本院調查時結證屬實（見本院卷第26-27頁），而異議人
    亦不爭執其於上開時、地，有駕駛車牌號碼562-EM號營業一
    般小客車，臨停於臺北市○○路101大樓前之馬路旁，並遭
    警員開單舉發之事實（見本院卷第20頁）。此外，復有舉發
    違反道路交通管理事件通知單存根聯及臺北市交通管制工程
    處98年3月5日北市交工規字第09830739500號函附說明、照
    片及設置現場圖在卷可稽（見本院卷第18、37-40頁），則
    異議人於上開時、地，駕駛車牌號碼562-EM號營業一般小客
    車，在設置禁止臨時停車標誌、標線之處所臨時停車之違規
    行為，足以認定。且舉發違反道路交通管理事件通知單及裁
    決書之車牌號碼欄上所載之「562-EN」，亦確實是「562-EM
    」之誤繕。
  (二)異議人固以前詞置辯，並提出臺北市○○路之7即101大樓前
    之照片5紙及載有舉發當時情形之照片1紙為證（見本院卷第
    27 -28、33頁）。然查，證人張銘文業於本院調查時結證稱
    ：當初是在97年7月9日16時20分許，有勤指中心通報說松智
    路101大樓前有計程車違規排班，伊當時是執行巡邏勤務，
    到現場就發現該部562-EM的計程車違規排班，通知單上所載
    的562-EN是誤載，當時伊就依規定舉發。伊等巡邏車開過去
    的時候，有1輛大客車停在系爭計程車的外側，另外也有1輛
    大客車是停在前面，且伊等巡邏車有開警示燈，是等到停在
    計程車外側的大客車走了以後，伊等才把巡邏車開到前面去
    停，並開單舉發。伊有請駕議人出示駕照及行照，也有告知
    違規的情況，異議人當場有說前面有大客車停住，當時現場
    是有大客車停在外面，但並不影響計程車的出入，異議人載
    客後，還是可以立即開走。異議人辯稱說前面有大客車停住
    後，伊有告知異議人說在巡邏車到達現場時，異議人在載客
    後還是有時間把車開走，不應該停在那邊，後來異議人沒有
    再講什麼。從外側大客車離開到下車去開單舉發562-EM違規
    ，異議人有足夠的時間把計程車開走。另外勤指中心會通報
    本件違規，就是因為該處的計程車違規排班佔據大客車的停
    車格，導致大客車必須停在外面。自從伊到達現場到舉發
    本件違規為止，伊並未看見異議人計程車上有乘客等語明確
    （見本院卷第21-23頁），並當庭繪製舉發現場圖在卷可參
    （見本院卷第31頁），而經本院函詢結果，臺北市交通管制
    工程處亦函覆稱：臺北市○○路101大樓前路段除規劃大客
    車臨停區域外，餘皆為禁止臨時停車路段，禁止臨停紅線於
    民國97年7月9日前即已繪設完成（96年1月31日繪設），且
    101 大樓係以開放地下樓層動線之方式供許程車排班，松智
    路前並未提供計程車臨停規劃。另松智路101大樓前規劃人
    行道內線繪設黃線供大客車臨停，並於該臨停區域前後皆設
    立標示牌面：「8-20大客車臨停上下客專用，禁止其他車輛
    占用」，並於地面以標字「大客車專用」清楚標明之等語，
    亦有臺北市交通管制工程處98年3月5日北市交工規字第
    09830739 500號函附說明、照片及設置現場圖在卷可稽（見
    本院卷第18、37-40頁）。依此觀之，異議人駕駛562-EM號
    營業一般小客車臨時停車之地點即臺北市○○路101大樓前
    路段，確實係屬禁止臨時停靠除大客車以外之車輛之路段至
    明，且異議人上開臨時停車之行為，亦非係因上、下客，自
    無審酌違反道路交通事件統一裁罰基準及處罰細則第12條第
    1項第5款規定之餘地。再本件異議人違規之經過情狀，事證
    既已明晰如前述，是員警於整體舉發過程間，既無違法或不
    當之瑕疵存在，且與異議人間，素不相識更無怨懟抑或過節
    存在，衡情衡理均非刻意設詞誣指異議人違規行為。從而，
    本院經查並無任何證據足資證明掣單警員於舉發過程中，有
    何捏造事實違法取締之情事，亦未見舉發過程有何值勤不當
    之明顯瑕疵存在，是基於交通警員掣單舉發違反道路交通管
    理處罰條例所列之違規事實，乃公務員基於職務上權力，依
    法就特定之具體事件所為具公法上效果之單方行政行為，且
    基於公務員為公法上行為具有公信力之原則，該單方行政行
    為應可被推定為真正，據以依法處分之事實亦可認定為正確
    無誤。換言之，此項公信原則，乃立法者賦予行政機關制定
    違反道路交通事件統一裁罰標準及處理細則，使執勤警員得
    當機處分，以達維護交通秩序及安全之行政目的，而本於值
    勤員警維護交通秩序、安全職責所為之舉發所受之合法、正
    確之推定；再佐以異議人自承內容及卷內前述各該事證，已
    足認定異議人確於舉發時、地，有在設有禁止臨時停車標誌
    、標線處所臨時停車之違規事實。異議人前揭辯解，核屬無
    據，尚難採信。至於異議人另雖辯稱：該處之大客車臨停區
    係劃有黃線之路段，而舉發違規通知單是記載異議人的違規
    事實是在劃有紅線路段臨停，顯示異議人並未佔用大客車臨
    停上下客專用區，但證人當庭繪製之97年7月9日大客車臨停
    上下客處，是在異議人之前方的紅線路段，並非在黃線路段
    云云，惟既然異議人並不爭執其於舉發時、地，有駕駛車牌
    號碼562-EM 號營業一般小客車，臨停於臺北市○○路101大
    樓前之馬路旁，而如上述，該路段又係屬禁止臨時停靠除大
    客車以外之車輛之路段，則舉發當時，不論大客車是臨停在
    繪設黃線之大客車臨停區內，或在該大客車臨停區前面繪有
    紅線之禁止臨停區內，均無礙於異議人當時駕駛562-EM號營
    業一般小客車臨停於該處之行為，有「在設有禁止臨時停車
    標誌、標線處所臨時停車」之違規。故異議人此部分所辯，
    亦不足以據為有利之認定。
五、綜上所述，原處分機關依道路交通管理處罰條例第55條第3
    款規定，裁處異議人300元，並無不合。本件聲明異議為無
    理由，應予駁回。
據上論斷，應依道路交通案件處理辦法第19條，裁定如主文。
中    華    民    國    98    年    3     月    20    日
                  交通法庭法  官  陳映佐
以上正本證明與原本無異。
如不服本裁定，應於裁定送達後5日內，向本院提出抗告狀。（
應附繕本）
                          書記官  陳憲文
中    華    民    國    98    年    3     月    23    日


司法院資訊處製作；財團法人民間司法改革基金會備份。
